# 请问各位，业务合并不会产生于非同一控制下的企业吗？

提问人：chasedream007 时间：2012-06-04 13:52:44
假如A买了B企业的一组资产可以构成业务，A和B属于非同一控制下的企业，那么A是否按照企业合并准则进行会计处理，而不是仅仅是按买入资产的方法处理？ 一个会计师事务所同事说业务合并只会产生于同一控制下，我不太理解，请教各位。

回答人：chenyiwei
是否构成企业合并的判断要点：一是取得控制权；二是被购买方构成业务。而被购买方构成业务并不仅限于同一控制下的交易。